【裁判字號】    92,易緝,10
【裁判日期】    920725
【裁判案由】    竊盜
【裁判全文】
臺灣雲林地方法院刑事判決                          九十二年度易緝字第一號
    公  訴  人  臺灣雲林地方法院檢察署檢察官
    被      告  乙○○
右列被告因竊盜案件，經檢察官提起公訴（九十一年度偵字第二一一八號），本院判
決如左：
    主  文
乙○○竊盜，累犯，處有期徒刑年陸月。
    事  實
一、乙○○素行不佳，其前因犯竊盜等案件，經法院判處有期徒刑一年，並於刑之執
    行前強制工作三年及十月，經定應執行刑有期徒刑一年八月，並於刑之執行前強
    制工作三年，於民國八十七年二月十六日執行完畢。其又犯竊盜案件，經法院判
    處有期徒刑十月，於八十八年八月三十一日執行完畢。再犯竊盜案件，經法院判
    處有期徒刑一年，於九十年四月二十七日執行完畢。其復意圖為自己不法所有，
    於九十一年四月三十日上午七時三十分前之某時，在雲林縣水林鄉勝利村四號前
    ，見車號ＴＧＡ－５０６號機車（該車為丙○○持有）上鑰匙未取下，即啟動該
    鑰匙而竊取之，得手後據為己有。嗣於九十一年下午四時五分許，乙○○騎乘該
    車至雲林縣水林鄉○○路「紅蘿蔔超商」店前為警查獲。
二、案經雲林縣警察局北港分局報告臺灣雲林地方法院檢察署檢察官偵查起訴。
    理  由
一、被告乙○○矢口否認有上述犯行，辯稱：我是約下午三點多到「紅蘿蔔超商」買
    東西，是在路上攔計程車過去的云云。經查：
(一)、本案係警方接獲被告騎乘失竊機車之線報，即至該「紅蘿蔔超商」查獲被告及停
    放在「紅蘿蔔超商」前失竊機車之事實，為證人蔡東義即本案查獲警員於偵查中
    證述甚明。證人蔡東義為求慎重，並向「紅蘿蔔超商」及位於被告騎乘機車至該
    超商路線上的「嘉順網咖店」調取各該店家之攝影設備等情，為證人蔡東義、林
    雅琪（即「紅蘿蔔超商」店員）、陳俊銘（即「嘉順網咖店」老闆）於警訊、檢
    訊中證述明確，並有扣案之錄影帶、磁碟片足資佐證。
(二)、該磁碟片經法院當庭勘驗，發現磁片紀錄為定格畫面，畫面中為一男子頭上帶帽
    ，身著白色上衣，深色短褲，白上衣中間有一深色條紋，騎一輛深色機車，雖騎
    士臉部特徵不甚明顯，但其體型、外觀（含衣著及戴帽之特徵）與被告為警帶回
    派出所後所拍攝照片（附於警訊卷）顯示之體型、外觀相符，至於該機車之車型
    外觀，經比對亦與卷附之機車照片相符，而該定格畫面所標示之時間為二００二
    年五月二日十四時零七分二秒等情，均經筆錄在卷，並有該畫面之彩色列印一份
    附卷可參。被告在庭並稱上述附於警訊卷之照片即為其為警帶回派出所後所拍攝
    之照片。至扣案之錄影帶經法院當庭勘驗，發現螢幕顯示出四格畫面，分別攝錄
    超商店內四個方位，畫面計時於九十一年五月二日下午四時六分三十秒以後，有
    一人騎機車停在超商門口，另一人身著白色上衣中間有條紋，下身著深（黑）色
    短褲，頭戴帽子在店家內購物，手持手提袋，有一人疑似警察進到店家與身著白
    色上衣之人談話後，帶身著白色上衣之人一前一後走出店門口，於畫面計時顯示
    於下午四時零七分四十七秒，身著白色上衣之人於走出超商店門口時，右手有向
    後丟東西的動作，之後身著白色上衣之人回到櫃檯與櫃檯內小姐結帳，疑似警察
    之人進入店內與身著白色上衣之人談話後先行離開店門口，剩下身著白色上衣之
    人與櫃檯小姐談話，此時四格畫面之左下角螢幕顯示疑似警察之人至店門口前並
    蹲下撿東西，緊接著身著白色上衣之人拿東西離開店門口，以上事實，亦經筆錄
    明確。
(三)、勘驗完畢後，被告對上述錄影帶畫面供稱：五月二日的情形是我在四點左右買東
    西，突然有一穿便衣的人進去問我是否有騎機車來，我說沒有，我東西已經買好
    還沒有結帳，他先帶我出去外面看，我說沒有，他說他是警察，我就進去結帳，
    他問我是否要去派出所，我就說好，後來先去看錄影帶等語。可認上述身著白色
    上衣之人就是被告，疑似警察之人應即為證人蔡東義警員無誤。而被告對上述磁
    碟片內容勘驗之結果，則辯稱：時間上不可能是我，在四點左右我已經在「紅蘿
    蔔超商」，沒有看到我的臉，也沒有看到車牌號碼，所以不可能是我云云。然該
    磁碟片紀錄之時間雖為四點七分二秒，但證人陳俊銘於警訊中證稱：畫面時間有
    誤差，正確時間是十六時四分，事後比對一一七電話查詢才知道等語。另證人林
    雅琪亦證稱：錄影帶上時間經與中央標準時間核對結果有誤差，錄影帶內容標示
    十六時五分之正確時間應是十六時八分等語。由上可認，該機車顯然是先經過「
    嘉順網咖店」前，隨即至「紅蘿蔔超商」前停放。另被告於上述超商店門口有向
    後丟擲東西的動作，隨後蔡東義警員即在店門前有檢拾東西之動作，為法院勘驗
    屬實，已如前述，證人蔡東義於偵查中亦證述：扣案錄影帶中有看到被告丟機車
    鑰匙在地上等語，足見被告當時所丟擲者，為失竊機車之鑰匙，證人蔡東義所檢
    拾者，亦為失竊機車之鑰匙無疑。則被告丟擲機車鑰匙之動作，當係見警前來查
    證，為求脫罪而為，騎乘機車之人即為被告之事實，是屬毋庸置疑，該機車係被
    告竊取並騎用之事實，亦同可斷定。
(四)、此外，被害人丙○○失竊機車之事實，亦為丙○○於庭訊中陳稱甚明，丙○○並
    稱警方尋回之機車鑰匙為其原有之機車鑰匙，足見證人蔡東義所證機車鑰匙一節
    為真。本件事證已明，被告所辯顯係卸責之詞，不足為信，其犯行堪以認定，自
    應依法論科。
二、核被告所為，係犯刑法第三百二十條第一項之竊盜罪。被告前因犯竊盜等案件，
    經法院判處有期徒刑一年，並於刑之執行前強制工作三年及十月，經定應執行刑
    有期徒刑一年八月，並於刑之執行前強制工作三年，於八十七年二月十六日執行
    完畢，又犯竊盜案件，經法院判處有期徒刑十月，於八十八年八月三十一日執行
    完畢，再犯竊盜案件，經法院判處有期徒刑一年，於九十年四月二十七日執行完
    畢，此有台灣高等法院被告全國前案紀錄表在卷可參，其於五年內再犯本案，為
    累犯，依法加重其刑。
三、本院審酌被告犯後否認犯行，對於甚為明確之事證，被告仍矢口狡辯，毫無悔意
    ，被告前犯多次竊盜案件，多次經判刑入監服刑，並曾於刑之執行前強制工作，
    前已敘及，犯罪紀錄甚多，其於本院審理中亦供稱其職業是打零工，不一定作什
    麼工作，可見被告無固定工作，素行甚差，其犯本案後，又拒不到案，四處躲藏
    ，於九十二年六月六日始因騎乘失竊車輛在嘉義市○○路與自強路口為警查獲逮
    捕（見通緝逮捕之警訊筆錄），亦足認被告犯後態度甚差，品性不端，較輕度之
    刑罰，對被告而言似乎作用不大，其出獄後仍再犯本案，亦足見被告對刑罰執行
    之感受力甚低，本應科以較重之刑度以矯正被告竊盜之惡性，惟參酌被告竊得車
    輛之價值，及其犯罪手法等一切情狀，量處如主文所示之刑。
四、台灣雲林地方法院檢察署九十二年偵字第二九五六號移送併辦意旨略以：被告於
    九十二年六月六日下午五時許，在嘉義市○○路一五五號電子遊藝場前，竊取甲
    ○○所有之車號ＯＲＷ－四二０號機車一部，經警於同日下午六時三十五分許，
    在嘉義市○○路與自強街口查獲，因而認被告涉犯刑法第三百二十條第一項之竊
    盜罪嫌，並認與本案有裁判上一罪之關係。惟本案裁判事實之犯罪時間是九十一
    年四月三十日，距離上述移送併審案件之犯罪時間，已將近有一年二個月，顯然
    兩案竊盜之時間相隔甚久，已非緊接，難認被告對此有概括之犯意，起訴案件與
    移送併審案件，自無連續犯之裁判上一罪之關係，當不能併案審理（蒞庭檢察官
    對此部分亦未為犯罪事實擴張之聲明），是移送併審部分，應退還該檢察署檢察
    官另行處理，附此敘明。
據上論斷，應依刑事訴訟法第二百九十九條第一項前段，刑法第三百二十條第一項、
第四十七條，罰金罰鍰提高標準條例第一條，判決如主文。
中      華      民      國      九十二      年    七    月    二十五    日
                                        臺灣雲林地方法院刑事第一庭
                                            法  官  侯廷昌
右正本證明與原本無異。
如不服本判決，應於判決送達後十日內向本院提出上訴狀( 應附繕本 )。
                                            書記官  蔡金保
中      華      民      國      九十二      年    七    月    二十五    日
附錄法條：
中華民國刑法第三百二十條
 (普通竊盜罪、竊佔罪)
意圖為自己或第三人不法之所有，而竊取他人之動產者，為竊盜罪，處五年以下有期
徒刑、拘役或五百元以下罰金。
意圖為自己或第三人不法之利益，而竊佔他人之不動產者，依前項之規定處斷。
前二項之未遂犯罰之。


司法院資訊處製作；財團法人民間司法改革基金會備份。
